

Dane kontaktowe



artemdanilow95@gmail.com



+48797667497



github.com/ArtemDanilov

Portfolio

- 4dmind.com
- highlandsolutions.com
- rapidrobotics.com
- mathriders.pl

Umiejętności

- HTML
- Css, Sass
- Tailwindcss
- Javascript
- ReactJS
- Alpine.js
- Statamic CMS
- Figma
- Git

Języki

- polski (biegły)
- rosyjski (ojczysty)
- angielski (komunikatywny)

Artem Danilov

Frontend developer

Krótko o mnie

Piszę kod zawodowo od 2 lat, a przed rozpoczęciem pierwszej pracy jako programista, spędziłem rok na samodzielnej nauce. Potrafię tworzyć szybkie i responsywne strony internetowe z użyciem nowoczesnych technologii. Cały czas uczę się nowych rzeczy, aby dostarczyć jak najlepsze rozwiązania.

Doświadczenie

4DMIND

Frontend developer | 02.2021 - 02.2023

- Tworzenie i edycja stron internetowych, z użyciem takich technologii jak: HTML, CSS, Javascript, TailwindCss, Alpine.js
- Tworzenie reużywalnych componentów
- Migracja stron z innych CMS
- Migracja stron ze starszej wersji systemu
- Poprawianie stron pod względem szybkości i SEO
- Tworzenie dokumentacji
- Przeprowadzanie szkoleń z obługi CMS
- Wsparcie techniczne dla klientów z Poslki i Zagranicy

GRAWITACJA SPORT ACADEMY (PRACA DORYWCZA)

Instruktor akrobatyki | 05.2018 - obecnie

- Nauczanie elementów akrobatycznych/gimnastycznych
- Prowadzenie zajęć indywidualnych i grupowych z dziećmi i młodzieżą

DTMO GLOBAL

Grafik komputerowy | 02.2018 - 08.2018

- Zarządzanie stronami w CMS
- Proste przeróbki w kodzie z użyciem HTML i CSS
- Tworzenie obrazów
- Tworzenie banerów reklamowych (statycznych i animowanych)

Wykształcenie

STUDIUM POLICEALNE MEDYCYNY SPORTU

Wykształcenie zawodowe | 2017 - 2019

kierunek: Technik masażysta

LICEUM OGÓLNOKSZTAŁCĄCE IM. ŚWIĘTEGO STANISŁAWA **KOSTKI**

Wykształcenie średnie | 2014 - 2017

Zainteresowania

- Tricking
- Gimnastyka sportowa
- Podróże

TASHKENT PROFESSIONAL COLLEGE OF INFORMATION TECHNOLOGIES

2011 - 2013

kierunek: Grafika komputerowa i multimedia

Wyrażam zgodę na przetwarzanie moich danych osobowych dla potrzeb niezbędnych do realizacji procesu rekrutacji (zgodnie z ustawą z dnia 10 maja 2018 roku o ochronie danych osobowych (Dz. Ustaw z 2018, poz. 1000) oraz zgodnie z Rozporządzeniem Parlamentu Europejskiego i Rady (UE) 2016/679 z dnia 27 kwietnia 2016 r. w sprawie ochrony osób fizycznych w związku z przetwarzaniem danych osobowych i w sprawie swobodnego przepływu takich danych oraz uchylenia dyrektywy 95/46/WE (RODO).